【裁判字號】    88,易,135
【裁判日期】    890225
【裁判案由】    詐欺
【裁判全文】
台灣新竹地方法院刑事判決           八十八年度易字第一三五號
    公  訴  人  臺灣新竹地方法院檢察署檢察官
    被      告  乙○○
右列被告因詐欺案件，經檢察官提起公訴（八十七年度偵字第八二二四號），本院判
決如左：
    主  文
乙○○意圖為自己之不法所有，以詐術使人將本人之物交付，累犯，處有期徒刑壹年
。
    事  實
一、乙○○前於民國八十三年間因詐欺案件，經台灣高雄地方法院判處有期徒刑十月
    ，於八十六年十二月二十六日執行完畢。仍不知悔改，竟意圖為自己不法之所有
    ，自八十七年九月間日起至十一月間止，以經營成立元隆企業公司（以下簡稱元
    隆公司），邀集女友甲○○投資為藉口，接續在新竹市○○路四六八號三樓之五
    向甲○○詐得新台幣（以下同）約七十一萬元。詎乙○○並未經營成立元隆公司
    ，亦未返還該款，甲○○始悉受騙。
二、案經告訴人甲○○訴請台灣新竹地方法院檢察署檢察官偵查起訴。
    理  由
一、訊據被告乙○○固不否認以投資元隆公司之名義，自甲○○處取得新台幣七十一
    萬元，惟矢口否認有何詐欺之意圖，辯稱，自甲○○處取得之金錢雖未成立公司
    而借予他人賺取利息，但係經甲○○之同意云云。惟查，右開犯罪事實，業據告
    訴人甲○○指訴歷歷，並有合作協議書一張附卷可稽。且告訴人於本院審理時復
    證稱，借款他人係被告事後始告知等語。而被告於偵查中則自承將取得之現款一
    部分給朋友週轉，一部分生活花費掉了；及於本院審理時亦坦承前開出借他人之
    借款中有收回七十餘萬元，但並未償還告訴人等情。是被告並未有成立公司之意
    思而邀同告訴人投資，復將投資款移作他用，且於借款他人回收後又無償還告訴
    人之意思，其不法所有之意圖及施用詐術之詐欺犯行均堪認定，其辯解無詐欺意
    圖云云顯為卸責之詞，無解其詐欺罪之成立。本件事證明確，被告詐欺犯行堪已
    認定，應依法論科。
二、核被告所為，係犯刑法第第三百三十九條第一項之罪。被告雖陸續自告訴人處詐
    得現款，然因均以投資元隆公司之名義而向告訴人取款，取款行為雖不止一次，
    但係出於單一之詐欺犯意，應為接續犯，而非連續犯，附此敘明。被告前於八十
    三年間因詐欺案件，經台灣高雄地方法院判處有期徒刑十月，於八十六年十二月
    二十六日執行完畢，有台灣新竹地方法院檢察署刑案查註記錄表及本院之被告全
    國前案記錄各一紙為證，五年以內再犯本件有期徒刑以上之罪，為累犯，依刑法
    第四十七條規定加重其刑。爰審酌被告有多次侵佔、詐欺及背信之前科，品行不
    良，復以投資之名義，利用與告訴人為男女朋友之關係，詐騙告訴人標會及向銀
    行貸款所得之金錢，造成告訴人經濟上沈重之負擔，及至辯論終結前未償還任何
    債務，而以移轉債權作為清償為藉口，犯後態度不佳等一切情狀，量處如主文所
    示之刑。
據上論結，應依刑事訴訟法第二百九十九條第一項前段，刑法三百三十九條第一項、
第四十七條、罰金罰鍰提高標準條例第一條前段判決如主文。
本案經檢察官許麗美到庭執行職務。
中      華      民      國    八十九    年      二      月    二十五    日
                                         法  官  黃 小 珮
右正本證明與原本無異。
如不服本判決，應於判決送達後十日內向本院提出上訴狀( 應附繕本 )，上訴於
臺灣高等法院。
                                         書記官  江 靜 玲
中      華      民      國    八十九    年      二      月    二十九    日
附錄法條：刑法第三百三十九條第一項
意圖為自己或第三人不法之所有，以詐術使人將本人或第三人之物交付者，處五年以
下有期徒刑、拘役或科或併科一千元以下罰金。


司法院資訊處製作；財團法人民間司法改革基金會備份。
